【裁判字號】    89,訴,331
【裁判日期】    890727
【裁判案由】    毒品危害防制條例
【裁判全文】
臺灣彰化地方法院刑事判決                          八十九年度訴字第三三一號
    公  訴  人  臺灣彰化地方法院檢察署檢察官
    被      告  甲○○
右列被告等因違反毒品危害防制條例案件，經檢察官提起公訴 (八十九年度毒偵字第
一０一七號)及併案審理（八十九年度毒偵字第一七六二號、第一八一四號），本院
判決如左：
    主  文
甲○○連續施用第壹級毒品，處有期徒刑壹年；又連續施用第貳級毒品，處有期徒刑
柒月，應執行有期徒刑壹年陸月。
扣案之海洛因殘渣袋柒個（內含海洛因淨重共零點零壹公克）、安非他命貳包（合計
淨重零點零伍公克，另包裝袋貳個）、玻璃吸食器壹支、注射針筒共伍支均沒收銷燬
。
    事  實
一、甲○○前曾於民國八十七年、八十八年間，因施用第一級毒品海洛因、第二級毒
    品安非他命案件，經本院以八十七年度毒聲字第一二○一號裁定送觀察、勒戒後
    ，認無繼續施用毒品之傾向，而經台灣彰化地方法院檢察署檢察官以八十八年度
    偵緝字第四六號不起訴處分確定，惟其仍不知悔改，復基於施用毒品之概括犯意
    ，自八十八年九月間起至八十九年二月十三日止，連續在彰化縣田中鎮○○路○
    段三九○巷一八三號住處或高雄火車站公廁內，以針筒注射及吸食器加熱之方式
    ，施用第一級毒品海洛因及第二級毒品安非他命多次。嗣先後於八十八年十二月
    九日凌晨四時五十分許在高雄市○○區○○路與建國路口、八十八年九月八日、
    八十九年一月二十八日、二月十五日上午十一時三十分許，分別在彰化縣北斗鎮
    及田中鎮，三次為警查獲，並經員警當場或持搜索票前往其住處實施搜索，共扣
    得專供施打海洛因之注射針筒五支（均尚未使用）、海洛因殘渣袋七小包（內含
    海洛因共淨重０．０一公克）、安非他命二小包（合計淨重０．０五公克）、玻
    璃吸食器一支等物。經本院八十九年度毒聲字第七八五號裁定送臺灣彰化看守所
    附設勒戒所觀察、勒戒後，認有繼續施用毒品之傾向。
二、案經彰化縣警察局北斗、田中分局及高雄市政府警察局報請臺灣彰化地方法院檢
    察署檢察官偵查起訴及併案審理。
    理  由
一、右揭事實，業據被告甲○○迭坦承不諱，復有扣案之第一級毒品海洛因殘渣袋七
    小包（內含海洛因合計淨重０．０一公克）、毒品安非他命二小包（合計淨重０
    ．０一公克）及注射針筒五支、玻璃吸食器一支等物扣案可相佐證，而該等毒品
    、用具經送法務部調查局鑑定後，除五支針筒鑑無毒品反應外，其餘均驗有毒品
    成份及反應，有該局出具之檢驗通知書共三紙附卷可查；又被告先後四次為警查
    獲，經採集尿液送鑑定，均驗有安非他命及嗎啡陽性反應，亦有尿液鑑定執告共
    四紙在卷為憑；再其前曾經本院八十七年度毒聲字第一二○一號裁定送觀察、勒
    戒後，認無繼續施用毒品之傾向，另經台灣彰化地方法院檢察署檢察官以八十八
    年度偵緝字第四六號不起訴處分確定，有不起訴處分書、該署刑案資料查註紀錄
    表在卷足憑，其於五年之內再犯毒品危害防制條例第十條之罪，且有繼續施用之
    傾向，有臺灣彰化看守所附設勒戒所八十九年二月廿五日彰所戒字第四一八號函
    送之證明書一份附卷可稽。是被告罪行堪予認定，應依法予以論科。
二、核被告甲○○所為，係犯毒品危害防制條例第十條第一項、第二項之施用第一級
    與第二級毒品罪。其施用第一級毒品、第二級毒品前後持有毒品及專供施用毒品
    器具之行為，均應為其後施用毒品之犯行所吸收，不另論罪。其先後多次施用第
    一級毒品、第二級毒品之行為，均時間緊接，所犯罪名相同，顯皆係出於概括之
    犯意為之，均應依連續犯之規定論以一罪，並加重其刑；且所犯二罪間，犯意各
    別，罪名互殊，應予分論併罰。爰審酌被告犯罪之動機、目的、方法、手段、智
    識程度、所生危害，其前有施用毒品之記錄，品行難謂良好，又其在此段犯罪期
    間，一再為警查獲，均不知戒惕，仍繼續施用毒品如故，顯見其受毒品之引誘極
    深，惡習難改，暨其犯後已坦認犯行等一切情狀，量處如主文所示之刑，並定其
    應執行之刑，以示懲儆。扣案之海洛因殘渣袋七小包（內含海洛因合計淨重０．
    ０一公克）、安非他命二小包（合計淨重０．０五公克）、吸食器一支，均驗有
    毒品反應，另注射針筒共五支，雖驗無毒品反應，然據被告所供，該等針筒係為
    供注射毒品之用，均應依法併予宣告沒收銷燬。
三、據上論斷，應依刑事訴訟法第二百九十九條第一項前段，毒品危害防制條例第十
    條第一項、第二項、第十八條第一項前段，刑法第十一條前段、第五十六條、第
    五十一條第五款，判決如主文。
本案經檢察官洪紹文到庭執行職務。
中    華    民    國    八十九      年      七      月      二十七      日
                                臺灣彰化地方法院刑事第一庭
                                    法      官  葛  永  輝
右正本證明與原本無異。
如不服本判決，應於判決送達後十日內向本院提出上訴狀( 須附繕本 )。
                                    法院書記官  吳    嘉
中    華    民    國    八十九      年      七      月      二十七      日
毒品危害防制條例第十條：
施用第一級毒品者，處六月以上五年以下有期徒刑。
施用第二級毒品者，處三年以下有期徒刑。
毒品危害防制條例第十八條：
查獲之毒品及專供製造或施用毒品之器具，不問屬於犯人與否，均沒收銷燬之。但合
於醫藥或研究之用者，得不予銷燬。
前項合於醫藥或研究用毒品或器具之管理辦法，由法務部會同行政院衛生署定之。


司法院資訊處製作；財團法人民間司法改革基金會備份。
